臺灣桃園地方法院刑事判決　　　　　　　　　　　　　九十一年度交易字第六二號
　　公　訴　人　臺灣桃園地方法院檢察署檢察官
　　被　　　告　乙○○
右列被告因業務過失傷害案件，經檢察官提起公訴（九十年度偵字第一九四七八號）
，本院判決如左：
    主  文
乙○○從事業務之人，因業務上之過失傷害人，處有期徒刑參月，如易科罰金，以參
佰元折算壹日。
    事  實
一、乙○○平日受僱於萬福營造股份有限公司，以送貨為業，為從事駕駛業務之人，
    其於民國九十年十月二十日晚間，駕駛Ｒ二－五六八三號自小貨車，沿桃園縣復
    興鄉澤仁村台七線由巴陵往大溪方向行駛。當日晚間七時三十分許，乙○○駕駛
    上開自小貨車，行經上址台七線十七點五公里處時，原應注意該處限速為每小時
    四十公里，而汽車在雙向二車道行駛時，應在遵行車道內行駛；行經彎道時應減
    速慢行，做隨時停車之準備；並應注意車前狀況，隨時採取必要之安全措施，且
    依當時晴天，夜間有照明，視距良好無障礙物等情境，又無不能注意之情事，竟
    仍疏於注意，以時速五十公里之速度前行，復未注意彎道減速及車前狀況，為閃
    避其右方不明車輛，而逕行逆向跨越該處黃虛線駛入對向車道。適同有過失之甲○○騎乘ＢＶＰ－六六三號重機車後座附載丙○○，亦疏未注意減速慢行及該處
    速限，而以時速四十五公里之速度，沿上開對向車道駛至該處。雙方見狀彼此避
    讓不及，自小貨車遂撞及重機車倒地，致甲○○受有右脛腓骨開放性骨折之傷害
    ，丙○○受有左側膝部裂傷之傷害（丙○○部分業經其撤回告訴）。乙○○於肇
    事後，隨即向警方自首，並接受裁判。
二、案經甲○○訴由桃園縣警察局大溪分局報請台灣桃園地方法院檢察署檢察官偵查
    起訴。
    理  由
一、訊據被告乙○○固不否認於右揭時地駕駛自小貨車，與甲○○騎乘之重機車碰撞
    肇事，致王某受傷之事實，惟否認有何過失，辯稱：是在我車道上撞到的，所以
    我車子上的照後鏡才掉在我的車道上云云。經查，右揭事實，業經告訴人甲○○
    迭於警訊及偵審中指訴在卷，就被告確係在對向來車車道上撞及告訴人騎乘之重
    機車一節，並與證人即機車乘客丙○○在偵查中陳稱：是在我們的車道上撞到等
    語（偵卷第三十七頁反面），及目擊證人黃佳欣在警訊及偵查中指稱：乙○○駕
    駛的車輛超越中心線；因為發生碰撞時，被告與告訴人都停下來，是停在我們的
    車道上，後來被告將車開回他那一邊車道的路肩時，（車上碎片）才掉落等語相
    符（偵卷第十三頁、第三十六頁反面）；與卷附照片顯示告訴人身上血跡，係遺
    留在告訴人車道上一節，及告訴人在本院補稱：血跡是撞到後我被機車壓到所留
    下來的等語，亦大致相符，此外並有道路交通事故調查報告表一份、肇事後現場
    及車輛照片十一張附卷可稽。即被告在警訊中亦自承：當時有一部自小貨車超車
    行至路肩，我將方向盤往左側打，車輪有壓過對向車道三分之一，再將方向盤打
    回自己車道等語；偵查中復自承確有過失等語（偵卷第五頁、第三十七頁反面）
    ；在本院仍稱：對起訴事實無意見等語。被告所辯在自己車道上肇事云云，與前
    開事證不符，自難採信。按汽車在雙向二車道行駛時，均應在遵行車道內行駛；
    行經彎道時應減速慢行，做隨時停車之準備；並應注意車前狀況，隨時採取必要
    之安全措施，道路交通安全規則第九十七條第一款、第九十三條第一項第四款、
    第九十四條第三項分別訂有明文，且依右調查報告表所載，肇事地點限速為每小
    時四十公里，肇事當時晴天，夜間有照明，視距良好無障礙物等情境，又無不能
    注意之情事，乃被告仍疏於注意，逆向跨越該處黃虛線駛入對向車道，復未注意
    彎道減速及車前狀況，以致肇事，被告自有過失。至其另辯稱：因為有一輛自小
    貨車從我右邊路肩超車，所以跨越對向車道讓小貨車超車云云，姑不論此非可得
    跨越對向車道行駛之理由，即令被告欲允讓後車超越，仍應注意後行車超越時之
    行駛狀況，非謂可不注意來車，是其此部分所辯，亦非可採。末查，告訴人在本
    院自承時速四十幾公里等語，與證人即機車乘客丙○○在警訊中陳稱機車時速約
    四十五公里等語，大致相符，顯見告訴人亦有超速情事，且在彎道亦未減速慢行
    ，惟尚難以此解免被告罪責。綜上所述，本件事證已臻明確，被告所辯無非卸責
    之詞，不足採信，其犯行堪予認定。
二、核被告乙○○所為，係犯刑法第二百八十四條第二項前段之業務過失傷害罪。公
    訴人認係犯同法第二百八十四條第一項前段之過失傷害罪，雖非無見，惟被告在
    本院自承：當時送貨完要回去公司打卡等語，與卷附自小貨車車身漆有萬福營造
    股份有限公司之字樣，及車籍資料上顯示該自小貨車確為上開公司所有相符，應
    認其係以駕駛為業，是起訴法條容有違誤，應予變更。被告在事故發生後即行報
    警，並向警自承肇事，此經其陳明在卷，並為告訴人所不否認，與卷附報告表載
    明報案人為被告亦相符，可認合於自首規定，應依刑法第六十二條前段規定減輕
    其刑。爰審酌告訴人受傷之程度、被告與告訴人至今尚未達成和解，本件營小貨
    車逆向行車為肇事主因，機車雖有部分過失，惟責任甚輕等一切情狀，量處如主
    文所示之刑，並諭知易科罰金之折算標準，以示懲儆。
據上論斷，應依刑事訴訟法第二百九十九條第一項前段、第三百條，刑法第二百八十
四條第二項前段、第四十一條第一項前段、第六十二條前段、罰金罰鍰提高標準條例
第一條前段、第二條，判決如主文。
本案經檢察官何嘉仁到庭執行職務。
中        華        民        國    九十一    年    三    月    二十    日
                                  臺灣桃園地方法院刑事第五庭
                                      法  官     陳彥宏
右正本證明與原本無異
如不服本判決書應於送達後十日內向本院提出上訴狀
                                      書記官     翁其良
中        華  民        國    九十一    年    三    月     二十   日
論罪法條：刑法第二百八十四條第二項前段
刑法第二百八十四條
因過失傷害人者，處六月以下有期徒刑、拘役或五百元以下罰金。致重傷者，處一年
以下有期徒刑、拘役或五百元下罰金。
從事業務之人，因業務之過失傷害人者，處一年以下有期徒刑、拘役或一千元以下罰
金。致重傷者，處三年以下有期徒刑、拘役或二千元以下罰金。
